【裁判字號】    92,上易,2776
【裁判日期】    921128
【裁判案由】    賭博
【裁判全文】
臺灣高等法院刑事判決                          九十二年度上易字第二七七六號
    上  訴  人  臺灣桃園地方法院檢察署檢察官
    被      告  甲○○
右上訴人因賭博案件，不服臺灣桃園地方法院九十二年度易字第五六號，中華民國九
十二年二月二十一日第一審判決（起訴案號：臺灣桃園地方法院檢察署九十一年度偵
字第一九二九九號），提起上訴，本院判決如左：
    主  文
上訴駁回。
    理  由
一、公訴意旨略以：被告甲○○於民國九十年五月二十一日晚上十一時三十分許，在
    桃園縣桃園市○○路四三０號一樓公眾得出入之「鉅龍電子遊戲場」，把玩電動
    賭博機具以賭博財物。嗣於翌日凌晨五時三十分許，為警查獲，因認被告涉有刑
    法第二百六十六條第一項賭博罪嫌。
二、按犯罪事實應依證據認定之，無證據不得推定其犯罪事實。又不能證明被告犯罪
    者，應諭知無罪之判決，刑事訴訟法第一百五十四條、第三百零一條第一項分別
    定有明文。又事實之認定，應憑證據，如未能發現相當證據，或證據不足以證明
    ，自不能以推測或擬制之方法，為裁判基礎，最高法院四十年台上字第八六號著
    有判例可資參照。
三、本件公訴人認被告涉犯刑法第二百六十六條第一項前段之賭博罪嫌，要以同案被
    告楊文志警訊之供述，且本案共犯被告黃俊立等人業據判決確定，為主要論據。
    被告於原審固坦認有把玩雙魚座電動機檯，惟堅詞否認有何賭博犯行，辯稱：伊
    到遊戲場找人並把玩機檯，但並未兌換現金賭博財物等語。經查：(一)原審同案被
    告楊文志僅供稱：客人以一千元開一千分，客人如有中獎，五百元就先拿一張兌
    換券給客人，客人不玩時要換現金，便請客人至辦公室換取，公司從伊任職之五
    月十三日起就有兌換現金，伊並於筆記簿內記載等語，並未具體指明何人為賭玩
    者或觀看者，更未指認被告確有兌換現金賭博行為。(二)再扣案之被告楊文志所有
    之筆記本中，雖載明：「三月十九日小姐拿會員券偷換現金」、「四月二十一日
    放棄時，在外面算好錢再出來」等語，然被告於九十年五月二十日二十三時至該
    遊戲場把玩雙魚座機檯，翌日為警查獲，此有警訊筆錄可憑，由此可見原審同案
    被告楊文志筆記中所記載客人兌換現金之情形，顯非被告。又上揭筆記本中記載
    「過濾陌生客人」、「對新客，外場人員應與內場幹部知會請場幹部在其消費中
    特別注意、他在遊戲中對機熟悉程度，如遇不會玩者，立即向當班經理報告處
    置」，由此可見該遊戲場中除有熟客外，新客人亦可進場把玩。且並無積極證據
    足資證明被告是該遊戲場之熟客，自難單憑被告在場把玩之事實即遽認其知悉可
    兌換現金之情事。(三)又本案之卷證資料，均未發現有任何指證被告有何退幣、洗
    分以兌換現金之情事。是被告雖自承有在店內打電動玩具，惟前述之遊戲場乃一
    合法登記之公共場所，如僅單純把玩電動玩具而不涉洗分要求兌換現金等賭博行
    為，即難以賭博罪相繩。(四)至該案原審同案被告黃俊立等人雖經法院判決有罪確
    定，然自難據此即推論被告有賭博犯行。此外，復查無其他積極證據足資證明被
    告有何賭博犯行。原審以不能證明被告犯罪，而諭知被告無罪，核無不當。檢察
    官上訴指摘原審判決不當，請求撤銷改判，為無理由，應予駁回。
四、被告經合法傳喚，無正當理由不到場，不待其陳述，逕行判決，併此敘明。
據上論斷，應依刑事訴訟法第三百六十八條、第三百七十一條，判決如主文。
本案經檢察官彭坤業到庭執行職務。
中      華      民      國    九十二    年    十一    月    二十八      日
                              臺灣高等法院刑事第二十四庭
                                  審判長法  官  陳  貽  男
                                        法  官  李  世  貴
                                        法  官  陳  憲  裕
右正本證明與原本無異。
不得上訴。
                                        書記官  劉  育  妃
中    華    民    國      九十二  年       十一     月      二十八      日


司法院資訊處製作；財團法人民間司法改革基金會備份。
